---
output: 
    bookdown::html_document2: default
    github_document: default
---

# Cox 模型

1. Cox 模型是半参数模型(没有截距,[campus](https://campus.datacamp.com/courses/survival-analysis-in-r/the-cox-model?ex=1))，因此相比较于Weibull模型，对于y分布假设更少
1. proportional hazards assumption 假设了生存曲线是**不交叉**的
1. Cox 模型的回归系数为负，表示生存时间的延长，和Weibull模型相反

```{r}
library(survival)
cxmod <- coxph(Surv(time, cens) ~ horTh, data = GBSG2)
wbmod <- survreg(Surv(time, cens) ~ horTh, data = GBSG2)
```

<input type="checkbox" id="checkbox1" class="styled">gbm::coxph		example of boosting the Cox propotional hazards model	(Run demo in console)
厉害，可以boosting

```{r}
library(data.table)
dat <- fread("data/dat2.csv")
```

```{r}
# Compute Cox model
cxmod <- coxph(Surv(time, status) ~ performance, data = dat)

# Show model coefficient
coef(cxmod)
```

# 可视化

`survfit`接受`Surv`就是Kaplan-Meier方式，接受`coxph`就是Cox检验。

`strata`的使用就是为了标记，类似于`gather`函数在之前的应用。

```{r}
# Cox model
cxmod <- coxph(Surv(time, cens) ~ horTh + tsize, data = GBSG2)

# Imaginary patients
newdat <- expand.grid(
  horTh = levels(GBSG2$horTh),
  tsize = quantile(GBSG2$tsize, probs = c(0.25, 0.5, 0.75)))
rownames(newdat) <- letters[1:6]

# Compute survival curves
cxsf <- survfit(cxmod, data = GBSG2, newdata = newdat, conf.type = "none")

library(tidyverse)
library(survminer)
cxsf$time %>% head
cxsf$surv %>% head
```

`m_newdat <- newdat[pid, ]`为了 left join 做准备。

```{r eval=F}
# Compute data.frame needed for plotting
surv_cxmod0 <- surv_summary(cxsf)

# Get a character vector of patient letters (patient IDs)
pid <- as.character(surv_cxmod0$strata)

# Multiple of the rows in newdat so that it fits with surv_cxmod0
m_newdat <- newdat[pid, ]

# Add patient info to data.frame
surv_cxmod <- cbind(surv_cxmod0, m_newdat)

# Plot
ggsurvplot_df(surv_cxmod, linetype = 'horTh', color = 'tsize',
  legend.title = NULL, censor = FALSE)
```

相关报错已经提交[Github Issue](https://github.com/kassambara/survminer/issues/355)

https://campus.datacamp.com/courses/survival-analysis-in-r/the-cox-model?ex=7

<input type="checkbox" id="checkbox1" class="styled">感觉这个思想可以应用于 漏斗模型啊

[Capstone Project](https://wenwen.sogou.com/z/q702684389.htm)